臺灣臺北地方法院刑事裁定
111年度聲字第1185號
聲  請  人  臺灣臺北地方檢察署檢察官
受  刑  人  張東進



上列聲請人因受刑人數罪併罰有二裁判以上，聲請定應執行刑並
諭知易科罰金折算標準（111年度執聲字第982號），本院裁定如
下：
    主  文
張東進所犯如附表編號２至４所示之罪，所處如附表編號２至４所示
之刑，應執行拘役柒拾日，如易科罰金，以新臺幣壹仟元折算壹
日。
其餘聲請（如附表編號１部分）駁回。
    理  由
一、聲請意旨略以：受刑人張東進因竊盜等案件，先後經判決確
    定如附表編號１至４所示，應依刑法第53條及第51條第6款規
    定，定其應執行之刑，並諭知易科罰金折算標準，爰依刑事
    訴訟法第477條第1項規定聲請裁定。倘如附表編號１部分不
    符定刑要件，亦請就如附表編號２至４部分定其應執行之刑，
    並諭知易科罰金折算標準等語。
二、裁判確定前犯數罪者，併合處罰之。數罪併罰，宣告多數拘
    役者，於各刑中之最長期以上，各刑合併之刑期以下，定其
    刑期，但不得逾120日。數罪併罰，有二裁判以上者，依刑
    法第51條之規定，定其應執行之刑，刑法第50條第1項前段
    、第51條第6款、第53條定有明文。而定應執行之刑，應由
    犯罪事實最後判決之法院檢察官聲請該法院依上開規定裁定
    之，刑事訴訟法第477條第1項亦有明定。
三、有關附表編號２至４部分：
　㈠經查，受刑人因犯如附表編號２至４所示之罪，經本院先後判
    處如附表編號２至４所示之刑確定，有本院110年度簡字第221
    0號、111年度簡字第262號、111年度簡字第362號判決、臺
    灣高等法院被告前案紀錄表可憑，本院為犯罪事實最後判決
    之法院。又受刑人所犯如附表編號２至４所示各罪，均係於如
    附表編號２所示判決確定日前為之，聲請人聲請就如附表編
    號２至４所示罪刑定其應執行之刑，並諭知易科罰金折算標準
    ，於法並無不合，應予准許。
　㈡爰綜合斟酌受刑人犯罪行為之不法與罪責程度（參如附表編
    號２至４所示各確定判決犯罪事實欄所載）、所犯附表編號２
    至４所示各罪彼此之關聯性、數罪對法益侵害之加重效應（
    如附表編號２至４部分均係竊盜犯罪，犯罪之目的、手段相類
    ，然犯罪時間有別）、罪數所反映之受刑人人格特性與犯罪
    傾向（受刑人一再從事竊盜等犯罪，有相當之犯罪傾向），
    及對其施以矯正之必要性、受刑人未來復歸社會之可能性等
    情，並衡以各罪之原定刑期、刑罰公平性之實現各節，進而
    為整體非難之評價，就如附表編號２至４所示之拘役刑，定其
    應執行刑如主文第1項所示，並諭知易科罰金之折算標準。
四、有關附表編號１部分：　　
　㈠已經裁判定應執行刑確定之各罪，如再就其各罪之全部或部
    分重複定應執行刑，均屬違反一事不再理原則，不以定刑之
    各罪範圍全部相同者為限（最高法院110年度台抗大字第489
    號刑事大法庭裁定參照）。
　㈡經查，如附表編號１所示罪刑，與受刑人所犯他罪所處之刑（
    臺灣新北地方法院110年度簡字第2571號、本院110年度簡字
    第2194號確定判決依序判處之拘役刑40日、55日），業經臺
    灣士林地方法院於民國111年6月17日，以111年度聲字第610
    號裁定定應執行拘役120日，併諭知易科罰金之折算標準，
    而於111年6月27日確定，有前開裁定、臺灣高等法院被告前
    案紀錄表可參。聲請人未及審酌於此，就如附表編號１所示
    罪刑，聲請與如附表所示其他罪刑合併定應執行刑，並諭知
    易科罰金折算標準，違反一事不再理原則，於法未合，應予
    駁回。
五、依刑事訴訟法第477條第1項，刑法第53條、第51條第6款、
    第41條第1項前段，裁定如主文。
中    華    民    國   111    年     8    月    10    日
                  刑事第十三庭  法  官  劉庭維
以上正本證明與原本無異。
如不服本裁定，應於裁定送達後5日內向本院提出抗告狀。因疫
情而遲誤不變期間，得向法院聲請回復原狀。
　　              　　　　　　　書記官  陳福華
中　　華　　民　　國　　111 　年　　8 　　月　　10　　日
附表：
編號  １ ２ ３ 罪名  竊盜 竊盜 竊盜 宣告刑  拘役50日 拘役25日 拘役40日 犯罪日期  110年9月3日 110年9月26日 110年4月27日 偵查機關／年度案號  臺灣士林地方檢察署110年度偵字第15920、17592號 臺灣臺北地方檢察署110年度偵字第29146號 臺灣臺北地方檢察署110年度偵字第35820號 最後事實審 法院 臺灣士林地方法院 臺灣臺北地方法院 臺灣臺北地方法院  案號 110年度士簡字第632號 110年度簡字第2210號 111年度簡字第262號  判決日期 110年11月29日 110年12月1日 111年2月18日 確定判決 法院 臺灣士林地方法院 臺灣臺北地方法院 臺灣臺北地方法院  案號 110年度士簡字第632號 110年度簡字第2210號 111年度簡字第262號  判決確定日期 111年2月7日 111年1月8日 111年3月29日 是否為得易科罰金之案件  是 是 是 備註  ⑴臺灣士林地方檢察署111年度執字第898號 ⑵受刑人另經同判決判處有期徒刑部分，不在本件聲請定應執行刑範圍 臺灣臺北地方檢察署111年度執字第825號 臺灣臺北地方檢察署111年度執字第1765號      

編號  ４ （以下空白） 罪名  竊盜  宣告刑  拘役30日  犯罪日期  110年11月1日  偵查機關／年度案號  臺灣臺北地方檢察署111年度偵字第882號  最後事實審 法院 臺灣臺北地方法院   案號 111年度簡字第362號   判決日期 111年2月25日  確定判決 法院 臺灣臺北地方法院   案號 111年度簡字第362號   判決確定日期 111年4月8日  是否為得易科罰金之案件  是  備註  臺灣臺北地方檢察署111年度執字第2031號